lt-LT: Sportinio žaislų rinkinio turinys: Kamuolys (-iai); Lazda; Baterijos; Krepšys / dėklas; Gaudyklė / rinktuvas; Pirštinė (-ės); Vartai / lankas / taikinys; Instrukcija / taisyklių knyga; Tinklas; Raketė; Kėgliai / kūgeliai / žymekliai; Apsauginė įranga; Pompa; Rampa / paleidimo įrenginys; Atsarginės dalys; Kita
pt-BR: Conteúdo do conjunto de brinquedos esportivos: Bola(s); Taco/bastão; Pilhas/baterias; Bolsa de transporte/estojo; Apanhador/receptor; Luva(s); Gol/cesta/alvo; Livro de regras/instruções; Rede; Raquete; Pinos/cones/marcadores; Equipamento de proteção; Bomba; Rampa/auxílio de lançamento; Peças de reposição; Outro
pl: Zawartość zestawu zabawek sportowych: Piłka/piłki; Kij/pałka; Baterie; Torba/etui transportowe; Chwytak; Rękawice; Bramka/kosz/cel; Instrukcja/zasady gry; Siatka; Paletka/rakieta; Kręgle/pachołki/znaczniki; Sprzęt ochronny; Pompka; Rampa/wyrzutnia; Części zamienne; Inne
zh-CN: 运动玩具套装内容: 球; 球棒/球杆/球棍; 电池; 手提袋/收纳盒; 捕网/接球器; 手套; 球门/篮筐/靶子; 说明书/规则手册; 球网; 球拍; 球瓶/路锥/标志物; 护具; 充气泵; 坡道/发射辅助器; 替换件; 其他
nb: Innhold i sportslekesett: Ball(er); Kølle/balltre; Batterier; Bæreveske/etui; Mottaker/hanske; Hanske(r); Mål/kurv/blink; Bruksanvisning/regelbok; Nett; Racket/padel; Kjegler/markører; Beskyttelsesutstyr; Pumpe; Rampe/utskytningshjelp; Reservedeler; Annet
ko: 스포츠 장난감 세트 구성품: 공; 배트/클럽/스틱; 배터리; 휴대용 가방/케이스; 캐처/리시버; 글로브; 골대/후프/타겟; 설명서/규칙서; 네트; 패들/라켓; 핀/콘/마커; 보호구; 펌프; 램프/발사 보조 기구; 교체용 부품; 기타
cs: Obsah sady sportovních hraček: Míče/míčky; Pálka/hůl/hokejka; Baterie; Přenosná taška/pouzdro; Chytač/přijímač; Rukavice; Branka/koš/terč; Návod / pravidla; Síť; Pálka/raketa; Kuželky/kužely/značky; Ochranné pomůcky; Pumpička; Rampa / startovací pomůcka; Náhradní díly; Jiné
es: Contenido del set de juguetes deportivos: Pelotas; Bate/palo/bastón; Baterías; Bolsa/estuche de transporte; Atrapador/receptor; Guantes; Portería/aro/objetivo; Libro de instrucciones/reglas; Red; Paleta/raqueta; Bolos/conos/marcadores; Equipo de protección; Bomba; Rampa/ayuda de lanzamiento; Piezas de repuesto; Otro
sv: Innehåll i sportleksakssetet: Boll(ar); Slagträ/klubba; Batterier; Bärväska/fodral; Mottagare; Handske/handskar; Mål/korg/måltavla; Instruktioner/regelbok; Nät; Racket; Käglor/koner/markörer; Skyddsutrustning; Pump; Ramp/uppskjutningshjälp; Reservdelar; Övrigt
vi: Nội dung bộ đồ chơi thể thao: Quả bóng; Gậy đánh/gậy thẳng; Pin; Túi/hộp đựng; Dụng cụ chụp/nhận bóng; Găng tay; Khung thành/vòng/mục tiêu; Hướng dẫn/sổ tay luật chơi; Lưới; Vợt; Ky/chóp nón/vạch đánh dấu; Đồ bảo hộ; Bơm; Đường dốc/công cụ hỗ trợ phóng; Phụ tùng thay thế; Khác
de: Inhalt des Sportspielzeugsets: Ball/Bälle; Schläger/Stock; Batterien; Tragetasche/Koffer; Fänger/Empfänger; Handschuh(e); Tor/Korb/Ziel; Anleitung/Regelwerk; Netz; Schläger/Paddel; Kegel/Pylonen/Markierungen; Schutzausrüstung; Pumpe; Rampe/Starthilfe; Ersatzteile; Sonstige
tr: Spor oyuncak seti içeriği: Top(lar); Sopa/bat; Piller; Taşıma çantası/kılıfı; Tutucu/alıcı; Eldiven(ler); Kale/pota/hedef; Talimat/kural kitapçığı; File; Raket; Kukalar/koniler/işaretleyiciler; Koruyucu ekipman; Pompa; Rampa/fırlatma yardımcısı; Yedek parçalar; Diğer
zh-TW: 運動玩具組內容: 球類; 球棒/球桿/球棍; 電池; 提袋/攜帶盒; 捕手/接手裝備; 手套; 球門/籃框/標靶; 說明書/規則手冊; 網子; 槳/球拍; 球瓶/角錐/標記物; 護具; 打氣筒; 坡道/發射輔助工具; 替換零件; 其他
ja: スポーツおもちゃセット内容: ボール; バット / クラブ / スティック; 電池; キャリングバッグ / ケース; キャッチャー / レシーバー; グローブ; ゴール / フープ / ターゲット; 取扱説明書 / ルールブック; ネット; パドル / ラケット; ピン / コーン / マーカー; プロテクター; ポンプ; ジャンプ台 / 発射台; 交換部品; その他
it: Contenuto del set di giocattoli sportivi: Palla/e; Mazza/bastone; Batterie; Borsa/custodia per il trasporto; Ricevitore/raccoglitore; Guanto/i; Porta/canestro/bersaglio; Istruzioni/regolamento; Rete; Racchetta/pagaia; Birilli/coni/marcatori; Equipaggiamento protettivo; Pompa; Rampa/dispositivo di lancio; Parti di ricambio; Altro
ro-RO: Conținut al setului de jucării sportive: Mingi; Bâtă/Crosă/Băț; Baterii; Geantă/Cutie de transport; Prinzător/Receptor; Mănuși; Poartă/Coș/Țintă; Manual de instrucțiuni/reguli; Plasă; Paletă/Rachetă; Jaloane/Conuri/Marcatoare; Echipament de protecție; Pompă; Rampă/Dispozitiv de lansare; Piese de schimb; Altele
sl-SI: Vsebina kompleta športnih igrač: Žoge; Kij/palica; Baterije; Torba/kovček za prenašanje; Lovilec/sprejemnik; Rokavice; Gol/koš/tarča; Navodila/pravila; Mreža; Lopar; Keglji/stožci/oznake; Zaščitna oprema; Tlačilka; Rampa/pripomoček za izstrelitev; Nadomestni deli; Drugo
hu: Sportjáték-készlet tartalma: Labdá(k); Ütő/bot; Elemek; Hordtáska/tok; Elkapó/fogadó; Kesztyű(k); Kapu/palánk/célpont; Útmutató/szabálykönyv; Háló; Ütő; Bábuk/bóják/jelölők; Védőfelszerelés; Pumpa; Rámpa/kilövő eszköz; Cserealkatrészek; Egyéb
da: Indhold i sportslegetøjssæt: Bold(e); Bat/kølle/stav; Batterier; Bæretaske/kuffert; Gribeanordning/modtager; Handske(r); Mål/kurv/målskive; Instruktions-/regelbog; Net; Bat/ketsjer; Kegler/markører; Beskyttelsesudstyr; Pumpe; Rampe/affyringsudstyr; Reservedele; Andet
ru: Содержимое набора спортивных игрушек: Мячи; Бита/клюшка/палка; Батарейки; Сумка/чехол для переноски; Ловушка/приемник; Перчатки; Ворота/кольцо/мишень; Инструкция/правила; Сетка; Ракетка; Кегли/конусы/маркеры; Защитная экипировка; Насос; Трамплин/пусковое устройство; Запасные части; Другое
bg-BG: Съдържание на комплекта спортни играчки: Топка/топки; Бухалка/палка/стик; Батерии; Чанта/калъф за пренасяне; Уловител/приемник; Ръкавица(и); Врата/кош/мишена; Книжка с инструкции/правила; Мрежа; Хилка/ракета; Кегли/конуси/маркери; Предпазна екипировка; Помпа; Рампа/помощно средство за изстрелване; Резервни части; Друго
pt-PT: Conteúdo do conjunto de brinquedos desportivos: Bola(s); Taco/bastão; Pilhas; Saco/estojo de transporte; Recetor/apanhador; Luva(s); Baliza/cesto/alvo; Livro de instruções/regras; Rede; Raquete/pá; Pinos/cones/marcadores; Equipamento de proteção; Bomba; Rampa/auxílio de lançamento; Peças de substituição; Outro
fr: Contenu de l’ensemble de jouets de sport: Balle(s) et ballon(s); Batte/club/bâton; Piles; Sac/mallette de transport; Attrapeur/récepteur; Gant(s); But/panier/cible; Instructions/règles; Filet; Raquette; Quilles/cônes/marqueurs; Équipement de protection; Pompe; Rampe/aide de lancement; Pièces de rechange; Autre
th: รายการอุปกรณ์ในชุดของเล่นกีฬา: ลูกบอล; ไม้ตี/ไม้กอล์ฟ/ไม้สติ๊ก; แบตเตอรี่; กระเป๋าพกพา/เคส; ตัวจับ/ตัวรับ; ถุงมือ; ประตู/ห่วง/เป้าหมาย; คู่มือคำแนะนำ/หนังสือกฎ; ตาข่าย; ไม้พาย/ไม้แร็กเกต; พิน/กรวย/มาร์กเกอร์; อุปกรณ์ป้องกัน; ที่สูบลม; ทางลาด/อุปกรณ์ช่วยปล่อยตัว; อะไหล่; อื่นๆ
el: Περιεχόμενα σετ αθλητικού παιχνιδιού: Μπάλα(ες); Ρόπαλο/Μπαστούνι/Stick; Μπαταρίες; Τσάντα/Θήκη μεταφοράς; Συσκευή σύλληψης/υποδοχής; Γάντι(α); Τέρμα/Στεφάνι/Στόχος; Βιβλίο οδηγιών/κανόνων; Δίχτυ; Ρακέτα; Κορύνες/Κώνοι/Δείκτες; Προστατευτικός εξοπλισμός; Τρόμπα; Ράμπα/Βοήθημα εκτόξευσης; Ανταλλακτικά; Άλλο
hr-HR: Sadržaj seta sportskih igračaka: Lopta (lopte); Palica/štap; Baterije; Torba/kutija za nošenje; Hvatač/prijemnik; Rukavica (rukavice); Gol/obruč/meta; Knjiga s uputama/pravilima; Mreža; Veslo/reket; Čunjevi/oznake; Zaštitna oprema; Pumpa; Rampa / pomagalo za lansiranje; Zamjenski dijelovi; Ostalo
sk-SK: Obsah sady športových hračiek: Lopty/loptičky; Pálka/palica/hokejka; Batérie; Prenosná taška/puzdro; Chytač/prijímač; Rukavice; Bránka/kôš/terč; Návod/pravidlá; Sieť; Raketa/pálka; Kolky/kužele/značky; Ochranné pomôcky; Pumpa; Rampa/vystreľovač; Náhradné diely; Iné
nl: Sport speelgoedset inhoud: Bal(len); Knuppel/stick/club; Batterijen; Draagtas/-koffer; Vanger/ontvanger; Handschoen(en); Doel/ring/doelwit; Instructie/regelboekje; Net; Batje/racket; Kegels/pionnen/markeringen; Beschermende uitrusting; Pomp; Schans/lanceerhulp; Reserveonderdelen; Overige
en: Sports toy set contents: Ball(s); Bat/club/stick; Batteries; Carrying bag/case; Catcher/receiver; Glove(s); Goal/hoop/target; Instruction/rule book; Net; Paddle/racquet; Pins/cones/markers; Protective gear; Pump; Ramp/launch aid; Replacement parts; Other
fi: Urheilulelusetin sisältö: Pallo(t); Maila/keppi; Paristot; Kantokassi/-laukku; Sieppari/vastaanotin; Käsine(et); Maali/kori/maalitaulu; Ohje-/sääntökirja; Verkko; Mela/maila; Keilat/kartiot/merkit; Suojavarusteet; Pumppu; Ramppi/laukaisulaite; Varaosat; Muu